臺灣高等法院高雄分院刑事判決　　　　　　　　　九十二年度上訴字第二二四六號
　上訴人
　即被告　甲○○○○○○○.M.
　指定辯護人　郭憲彰律師
右上訴人因違反槍砲彈藥刀械管制條例等案件，不服臺灣高雄地方法院九十二年度重
訴字第八一號中華民國九十二年十一月十三日第一審判決（起訴案號：臺灣高雄地方
法院檢察署九十二年度偵字第一三二六八號），提起上訴，本院判決如左：
      主  文
原判決撤銷。
甲○○○○○○○,MILO SALVACION 共同未經許可，運輸手槍，處有期徒刑拾年，併科罰金新
臺幣壹佰萬元，罰金如易服勞役，以罰金總額與陸個月之日數比例折算。並應於刑之
執行完畢或赦免後，驅逐出境。扣案如附表一、二所示之手槍陸枝（含彈匣拾貳個）
、子彈壹佰肆拾柒顆、行動電話0000000000號晶片壹張及ＮＯＫＩＡ手機壹支均沒收
。
    事  實
一、甲○○○○○○○,MILO SALVACION係菲律賓國籍船員，於M.V.HOFENG NO.7號（下稱禾豐
    七號）漁船擔任加油工，明知手槍、子彈均係管制進口物品，竟貪圖小利，於民
    國九十二年四月二十二日，在禾豐七號漁船靠岸菲律賓國馬尼拉港時，與名籍不
    詳之菲律賓國籍成年男子DICKTER（下稱DICKTER）共同基於私自運輸管制物品手
    槍、子彈進口之犯意聯絡，約定以美金三千元之代價，由DICKTER 將具有殺傷力
    之以色列IMI廠製JERICHO941F型口徑9mm（9×19）制式半自動手槍六枝（槍號及
    槍枝管制編號均詳如附表所示）、彈匣十二個及制式口徑9mm 子彈一百六十七顆
    交付予甲○○○○○○○,MILO SALVACION 而藏放在禾豐七號漁船之房間床舖邊窗檯下方
    空隙內，欲運送至臺灣交付予特定買主，DICKTER並交付所有之行動電話0000000
    000號晶片乙張予甲○○○○○○○,MILO SALVACION，由甲○○○○○○○,MILO SALVACION 置入
    其所有之NOKIA 手機內，供其到達臺灣之後聯絡買主之用，雙方並約定達成任務
    後，該買主再給付前揭走私費用。嗣禾豐七號漁船航經巴布亞新幾內亞、中國大
    陸、日本及台灣之基隆港，旋於同年六月二十日下午八時二十分許，在我國高雄
    港第六號碼頭靠岸，甲○○○○○○○,MILO SALVACION 即外出察看四周環境，以決定如
    何攜帶上開手槍、子彈外出，旋於高雄市○○○路某不詳泡沬紅茶店休息之際，
    即有某名籍不詳之菲律賓國籍成年女子與其搭訕，並試探其是否受託運輸上開手
    槍、子彈之人，待該名女子確認身分後，即囑甲○○○○○○○,MILOSALVACION撥打行動
    電話0000000000號聯絡買主，甲○○○○○○○,MILO SALVACION離開該泡沫紅茶店後 ，
    即接連於同日二十時四十五分四十七秒、二十二時五分五十三秒、二十二時三十
    一分三十秒，以行動電話0000000000號撥打予持有行動電話0000000000號之買主
    ，彼此確認身分後，雙方並約定翌日晚間在高雄市鹽埕區愛河旁「家樂福大賣場
    」對面河堤乙園裡交付上開手槍、子彈。甲○○○○○○○,MILOSALVACION旋於同年六月
    二十一日下午九時許，自禾豐七號漁船內之房間床舖邊窗檯下方空隙內取出上開
    其中手槍三枝（槍號「00000000」、「00000000」、「00000000」）、六個彈匣
    及制式口徑9mm 子彈八十四顆，分別藏放在前褲及後褲腰際，惟行經高雄港第三
    號碼頭派出所查驗站時，經警發覺有異而當場查獲，並扣得其身上藏放之手槍、
    子彈。甲○○○○○○○,MILO SALVACION並帶同警方前往禾豐七號漁船上，經禾豐七號
    漁船船長LEONARDO B.DELA CRUZ及甲○○○○○○○,MILOSALVACION同意後，在甲○○○○○○○
    ,MILO SALVACION房間床舖邊窗檯下方空隙內，扣得上開其中另三枝手槍 （槍號
    「00000000」、「00000000」、「00000000」）、 六個彈匣及制式口徑9mm子彈
    八十三顆（共查扣子彈一百六十七顆，鑑驗試射二十顆，餘一百四十七顆），並
    扣得前開行動電話0000000000號晶片乙張及NOKIA手機乙支，始查悉上情。
二、案經內政部警政署高雄港務警察局報告臺灣高雄地方法院檢察署檢察官偵查起訴
    。
    理  由
一、右揭犯罪事實，業據被告甲○○○○○○○,MILO SALVACION 於警詢、偵查、原審審理時
    及本院審理中供承不諱，並經證人即禾豐七號漁船船長LEONARDO B.DELA CRUZ及
    證人即禾豐七號漁船二副RAUL.L LOBRES 於警詢中證述明確，並有禾豐七號航程
    表影本、被告護照影本、行動電話0000000000號於九十二年六月二十日及二十一
    日之通聯紀錄資料影本等件附於警卷可稽，及被告所運輸之上開手槍六枝、彈匣
    十二個、制式口徑9mm 子彈一百六十七顆及用以聯繫之行動電話0000000000號晶
    片乙張及NOKIA手機乙支扣案可資佐證。 又扣案被告所運輸之上開手槍、子彈分
    別經送請內政部警政署刑事警察局鑑定結果認為：送鑑手槍六枝（槍號「000000
    00」《槍枝管制編號0000000000》、「00000000」《槍枝管制編號0000000000》
    、「00000000」《槍枝管制編號0000000000》、「00000000」《槍枝管制編號00
    00000000》、「00000000」《槍枝管制編號0000000000》、「00000000」《槍枝
    管制編號0000000000》），實均係以色列IMI廠製JERICHO941F型口徑9mm（9×19
    ）制式半自動手槍，槍管內具六條右旋來復線，機械性能良好，可擊發同口徑子
    彈；送鑑子彈一百六十七顆（其中二十顆已試射），均係制式口徑9mm（9×19）
    子彈，彈底標記為AP 02 9mmLUGER認均具殺傷力等情，有內政部警政署刑事警察
    局九十二年七月十五日刑鑑字第九二一二二一三九號槍彈鑑定書影本及九十
    二年十月十三日刑鑑字第九二一八四二三號函文各一份紙在卷可憑（警二
    卷第十五至三二頁、原審卷第四五至四六頁），足認被告所運輸之上開手槍、子
    彈均具有殺傷力無訛，被告之自白核與事實相符，本件事證明確，被告犯行洵堪
    認定。
二、查手槍、子彈係行政院所乙告之甲類管制進出口物品，且係槍砲彈藥刀械管制條
    例所定非經主管機關許可，不得運輸之槍砲、子彈。核被告私運手槍、子彈進口
    之行為，係違反槍砲彈藥刀械管制條例第七條第一項之未經許可運輸手槍罪、同
    條例第十二條第一項之未經許可運輸子彈罪及懲治走私條例第二條第一項之私運
    管制物品進口罪。被告與DICKTER間，就上開三罪，均有犯意聯絡及行為分擔，
    均為共同正犯。至於在高雄市○○○路某不詳泡沬紅茶店之菲律賓籍成年女子，
    僅係受託傳話，無證據證明知情，難認係本件之共同正犯。被告以一運輸行為同
    時觸犯上開三罪名，為想像競合犯，依刑法第五十五條前段規定，應從一重之未
    經許可運輸手槍罪處斷。
三、原審以被告罪證明確，予以論罪科刑，固非無見。 惟查（一）共犯DICKTER僅交
    付0000000000號行動電話之晶片一張予被告而已， 扣案之NOKIA手機一支則為被
    告所有，業據被告於警詢中及本院審理時陳明，原判決認定上開晶片及行動電話
    均為共犯DICKTER所交付，事實認定尚有誤會。 （二）被告被查獲之時間應為九
    十二年六月二十一日下午九時許，原判決認定為同年月二十二日下午九時許，亦
    有未洽。（三）又上開行動電話係被告所有， 晶片則為共犯DICKTER所有並交付
    予被告置入上開行動電話，作為連絡走私運輸槍彈之之用，業據被告於本院審理
    時陳明，核均屬供犯罪所用，並與上開犯罪有直接關係，均應依刑法第三十八條
    第一項第二款之規定宣告沒收，原判決理由中認為上開行動電話與晶片雖係供連
    絡之用，但並非被告所有供犯本件運輸及走私槍彈之罪所用之物，不另諭知沒收
    云云，亦有未洽。（四）本件主文併科罰金部分以新台幣計算，併諭知其易科為
    銀元之標準時，宜一併載明適用現行法規所定貨幣單位折算新台幣條例第二條之
    規定，以求週延。被告以量刑過重為由，指摘原判決不當，提起上訴，雖無理由
    ，惟原判決既有上揭可議之處，自應由本院將原判決撤銷改判。爰審酌被告為菲
    律賓國人，竟為圖牟利，利用禾豐七號漁船自菲律賓國私運進口手槍、子彈，對
    國內治安及社會風氣之不良影響至深且鉅，又私運進口之手槍計六枝、子彈達一
    百六十七顆，數量非微，惟念其犯後坦承犯行，頗具悔意，且上開槍彈尚未流入
    市面，被告亦尚未獲得利益等一切情狀，仍如原審量處有期徒刑拾年，併科罰金
    新臺幣壹佰萬元，併諭知罰金如易服勞役之折算標準，以資懲儆。又被告為菲律
    賓國籍之外國人，為維護本國治安，應於上開刑之執行完畢或赦免後，將之驅逐
    出境。扣案如附表所示之手槍（含彈匣）、子彈，確均係槍砲彈藥刀械管制條例
    第四條第一項第一款、第二款及第二項所定之槍砲、彈藥，均為違禁物，均應依
    刑法第三十八條第一項第一款之規定宣告沒收。另扣案之行動電話0000000000號
    晶片一張及NOKIA手機一支，分係被告與共犯DICKTER所有供連絡私運槍彈之犯罪
    所用之物，均如前述，均應依同條項第二款宣告沒收。至鑑驗耗用之制式口徑9m
    m 子彈二十顆，既已滅失，不另諭知沒收，附此敘明。
四、據上論斷，應依刑事訴訟法第三百六十九條第一項前段、第三百六十四條、第二
    百九十九條第一項前段、槍砲彈藥刀械管制條例第七條第一項、第十二條第一項
    、懲治走私條例第二條第一項、刑法第十一條前段、第二十八條、第五十五條、
    第四十二條第三項、第九十五條、第三十八條第一項第一款、第二款，罰金罰鍰
    提高標準條例第二條，現行法規所定貨幣單位折算新台幣條例第二條，判決如主
    文。
本案經檢察官彭南雄到庭執行職務。
中    華    民    國      九十三      年      二      月     二十四     日
                              臺灣高等法院高雄分院刑事第五庭
                                  審判長法官  曾永宗
                                        法官  邱永貴
                                        法官  陳明富
右正本證明與原本無異。
如不服本判決應於收受本判決後十日內向本院提出上訴書狀，其未述上訴理由者，
並得於提起上訴後十日內向本院補提理由書狀（均須按他造當事人之人數附繕本)「
切勿逕送上級法院」。
                                      書記官  張宗芳
中    華    民    國      九十三      年      二      月     二十五     日
附表一
┌──────┬──────┬──────┬─────┬────────┐
│品名        │槍號        │數量        │彈匣數量  │槍枝管制編號    │
├──────┼──────┼──────┼─────┼────────┤
│貝瑞特手槍  │「00000000」│壹枝        │貳個      │0000000000      │
├──────┼──────┼──────┼─────┼────────┤
│貝瑞特手槍  │「00000000」│壹枝        │貳個      │0000000000      │
├──────┼──────┼──────┼─────┼────────┤
│貝瑞特手槍  │「00000000」│壹枝        │貳個      │0000000000      │
├──────┼──────┼──────┼─────┼────────┤
│貝瑞特手槍  │「00000000」│壹枝        │貳個      │0000000000      │
├──────┼──────┼──────┼─────┼────────┤
│貝瑞特手槍  │「00000000」│壹枝        │貳個      │0000000000      │
├──────┼──────┼──────┼─────┼────────┤
│貝瑞特手槍  │「00000000」│壹個        │貳個      │0000000000      │
└──────┴──────┴──────┴─────┴────────┘
附表二
┌──────┬─────┬──────┬───────────────┐
│品名        │單位      │數量        │備考                          │
├──────┼─────┼──────┼───────────────┤
│9mm子彈     │顆        │壹佰肆拾柒  │持有人甲○○○○○○○, MILO SALVACION│
└──────┴─────┴──────┴───────────────┘
附錄：本判決論罪科刑法條：
槍砲彈藥刀械管制條例第七條第一項：
未經許可，製造、販賣或運輸火砲、肩射武器、機關槍、衝鋒槍、卡柄槍、自動步槍
、普通步槍、馬槍、手槍或各類砲彈、炸彈、爆裂物者，處死刑、無期徒刑或七年以
上有期徒刑；處徒刑者，併科新台幣三千萬元以下罰金。
槍砲彈藥刀械管制條例第十二條第一項：
未經許可，製造、販賣或運輸子彈者，處一年以上七年以下有期徒刑，併科罰金新台
幣五百萬元以下罰金。
懲治走私條例第二條第一項：
私運管制物品進口、出口逾乙告數額者，處七年以下有期徒刑、拘役或科或併科新台
幣一百五十萬元以下罰金。
